【裁判字號】    97,交訴,74
【裁判日期】    970702
【裁判案由】    公共危險等
【裁判全文】
臺灣彰化地方法院刑事判決              97年度交訴字第74號
公  訴  人  臺灣彰化地方法院檢察署檢察官
被      告  甲○○
上列被告因公共危險等案件，經檢察官提起公訴（97年度偵字第
624號），本院依簡式審判程序判決如下：
    主  文
甲○○犯業務過失傷害致人重傷罪，處有期徒刑拾月。又犯肇事
致人傷害逃逸罪，處有期徒刑拾月。應執行有期徒刑壹年陸月。
    事  實
一、甲○○平時以駕駛自小貨車載運貨物、物品為業，為從事駕
    駛業務之人；又其本領有小型車普通駕駛執照，惟已於95年
    6月29日遭交通部公路總局臺中區監理所彰化監理站吊銷，
    是其自斯時起已不具有駕駛普通小型車之資格。然其仍於民
    國96年12月9日13時10分許，駕駛車牌號碼W9-2846號自小貨
    車，沿彰化縣芬園鄉○○街914巷由南往北方向直行，適有
    乙○○騎乘車牌號碼G6G-122號重型機車，沿與前開巷道垂
    直交會之東西向產業道路自西往東方向行駛，迨乙○○駛至
    前開巷道與產業道路之交叉路口而欲左轉進入前開巷道時，
    甲○○亦行經上開交叉路口，而甲○○本應注意車前狀況，
    並隨時採取必要之安全措施，且依當時為天氣晴、日間自然
    光線、路面無缺陷、無障礙物且視距良好之情形，亦無不能
    注意之情事，詎甲○○竟疏未注意，而撞擊乙○○所騎乘之
    上揭重型機車，致乙○○摔落至路旁大水溝內，而受有頭部
    外傷併蜘蛛膜下腔出血、右側鎖骨骨折、恥骨骨折、第7頸
    椎骨折，並造成蔡文鵬無法自主呼吸，需依賴呼吸器，且終
    日臥床、意識昏迷、無自我照顧能力，而難以治癒之重傷害
    。詎甲○○於肇事致人受傷後，本應留在現場協助救助傷患
    或採取其他必要措施，並向警察機關報告，而不得駛離，竟
    為圖卸責，乃駕車駛離現場而逃逸。嗣經警調閱案發地點附
    近路口之錄影監視畫面後，始循線查獲上情。
二、案經丙○○（即乙○○之配偶）訴由彰化縣警察局彰化分局
    報告臺灣彰化地方法院檢察署檢察官偵查起訴。
    理  由
一、本件被告甲○○於準備程序中，先就上開犯罪事實為有罪之
    陳述，且所犯係死刑、無期徒刑、最輕本刑為3年以上有期
    徒刑以外之罪，經本院告知簡式審判程序之旨，並聽取檢察
    官及被告之意見後，依刑事訴訟法第273條之1第1項之規定
    ，裁定進行簡式審判程序，先此敘明。
二、訊據被告甲○○對於上揭犯罪事實坦承不諱，核與告訴人丙
    ○○於警詢及偵查中所指訴及證人蔡榮勝於警詢證述之情節
    相符，並有彰化縣警察局彰化分局重大交通事故紀錄單1份
    、被告肇事逃逸路線圖1紙、道路交通事故調查報告表1份、
    道路交通事故現場圖1紙、路口監視影像光碟1片、路口監視
    影像翻拍畫面7張、現場照片8張、查獲照片11張、宗勝汽車
    修護廠報價單1紙附卷可稽，及被告肇事逃逸後駕車駛至宗
    勝汽車修護廠維修而汰換之前保險桿、右角板扣案可資佐證
    。而被害人乙○○因本件車禍而受有頭部外傷併蜘蛛膜下腔
    出血、右側鎖骨骨折、恥骨骨折、第7頸椎骨折，並因而無
    法自主呼吸，需依賴呼吸器，且終日臥床、意識昏迷、無自
    我照顧能力，而難以治癒之重傷害等情，亦有財團法人彰化
    基督教醫院出具之診斷證明書2份及本院97年度禁字第18號
    裁定附卷足憑。按汽車行駛時，駕駛人應注意車前狀況，隨
    時採取必要之安全措施，並應保持隨時可以停煞之距離，道
    路交通安全規則第94條第1項、第3項定有明文，被告駕車自
    應注意上述規定，而依當時天氣晴朗、日間自然光線、且路
    面乾躁無缺陷、無障礙物、視距亦屬良好之情形，亦無不能
    注意之情事，詎被告疏未注意，而肇事致被害人受傷，足認
    其確有過失。且被告過失行為直接造成被害人受有上開傷勢
    ，二者間具有相當因果關係至明。本案事證已臻明確，被告
    犯行至堪認定。
三、核被告甲○○所為，係犯刑法第284條第2項後段之業務過失
    傷害致人重傷罪，及同法第185條之4之肇事致人傷害逃逸罪
    。其所犯前開2罪間，犯意各別，行為互殊，應予分論併罰
    。又查被告之小型車普通駕駛執照，已於95年6月29日經交
    通部公路總局臺中區監理所彰化監理站吊銷乙節，有彰化縣
    警察局舉發違反道路交通管理事件通知單及汽車駕駛人查詢
    表各1紙附卷可按，是其於案發時係無駕駛執照而駕車，則
    其所犯上開業務過失傷害致人重傷罪部分，自應依道路交通
    管理處罰條例第86條第1項之規定加重其刑至2分之1。爰審
    酌被告明知自己之小型車普通駕駛執照已遭吊銷，惟為圖一
    己往來交通之便，仍率爾駕駛自小貨車外出，且其本件車禍
    肇事之過失程度不輕，又肇事致人受傷後竟逃逸而欲規避責
    任，其惡性誠不能視為輕微，再迄今仍未與告訴人達成和解
    ，賠償對方之損失，態度惡劣，惟念及其犯後坦承犯行，略
    具悔意等一切情狀，就其所犯前開2罪分別量處如主文所示
    之刑，並定其應執行之刑。
據上論斷，應依刑事訴訟法第273條之1第1項、第299條第1項前
段，道路交通管理處罰條例第86條第1項，刑法第185條之4、第
284條第2項後段、第51條第5款，刑法施行法第1條之1，判決如
主文。
本案經檢察官謝雨青到庭執行職務。
中    華    民    國    97    年    7     月    2     日
                  臺灣彰化地方法院交通法庭
                                法      官    紀佳良
以上正本證明與原本無異。
如不服本判決，應於判決送達後10日內，向本院提出上訴書狀，
上訴書狀應「敘述具體上訴理由」，並按他造當事人之人數附繕
本。「切勿逕送上級法院」。
告訴人或被害人對於判決如有不服具備理由請求檢察官上訴者，
其上訴期間之計算係以檢察官收受判決正本之日期為準。
中    華    民    國    97    年    7     月    2     日
                                 書  記  官   詹國立
附錄本案論罪科刑法條：
刑法第284條：
因過失傷害人者，處6月以下有期徒刑、拘役或5百元以下罰金，
致重傷者，處1年以下有期徒刑、拘役或5百元以下罰金。
從事業務之人，因業務上之過失傷害人者，處1年以下有期徒刑
、拘役或1千元以下罰金，致重傷者，處3年以下有期徒刑、拘役
或2千元以下罰金。
刑法第185條之4：
駕駛動力交通工具肇事，致人死傷而逃逸者，處6月以上5年以下
有期徒刑。


司法院資訊處製作；財團法人民間司法改革基金會備份。
